臺灣基隆地方法院民事判決　九十年度重訴字第一二一號
　　原　　　告　　甲○○
　　被　　　告　　庚○○
　　　　　　　　　己○○
　　　　　　　　　丁○○
　　被　　　告　　辛○○
　　法定代理人　　戊○○
　　　　　　　　　子○○
　　被　　　告　　丙○○
　　　　　　　　　乙○○
　　　　　　　　　癸○○
　　　　　　　　　壬○○
右當事人間損害賠償事件，本院判決如左：
　　主　　文
原告之訴及假執行之聲請均駁回。
訴訟費用由原告負擔。
　　事　　實
甲、原告方面：
一、聲明：
　(一)被告庚○○、己○○、辛○○、癸○○、壬○○、乙○○、丙○○應連帶給付原
　　告新台幣（下同）三百二十二萬三千五百八十四元；被告庚○○、己○○各應給
　　付原告一百九十九萬六千三百六十五元，及均自起訴狀繕本送達翌日起至清償日
　　止，按週年利率百分之五計算之利息。
　(二)願供擔保，請准宣告假執行。
二、陳述：
　(一)原告於民國八十八年八月七日與被告庚○○、己○○、已故之黃獅（下統稱地主
　　）訂立租賃契約，承租其等所有坐落基隆市○○區○○段一二○（部分）、一二
　　○之一、一二○之四、一二二、一二五之二（以上為Ａ區範圍土地，下稱Ａ區土
　　地）、一三七之一、一三七、一三八之一土地（以上為Ｂ區範圍土地，下稱Ｂ區
　　土地），另尚承租一三七之二號土地（此部分土地因黃獅等為節稅要求未列載於
　　租賃契約），作為傢俱大賣場用地。因原告所承租之土地係作為傢俱大賣場用地
　　，依租賃契約第三條約定，原告必需申請建築鐵皮屋。惟因Ａ區與Ｂ區之間隔有
　　國有土地（即同前地段一二一、一二六之一、一二六之二、一二七之二號土地）
　　，使Ｂ區無法指定建築線，致興建之鐵皮屋成為違章建築而遭拆除，無法作為傢
　　俱大賣場用地。兩造為解決租賃契約及Ｂ區建築鐵皮屋事宜，乃於八十九年六月
　　初於訴外人林燕淵建築師事務所與林建築師協商，達成由地主向國有財產局購買
　　或承租前揭國有土地後，再出租與原告使用之協議。嗣於八十九年八月二十一日
　　，地主方面由戊○○、子○○代理，原告方面由合夥人黃喜信及原告之夫蘇萬居
　　代理邀集本件租賃契約介紹人兼原告保證人林國義、建築師林燕淵、議員郭明通
　　及林吉雄等人，於林國義住處再次確認前揭協議外，並達成協議條件如下：
　　1.地主承諾購買前揭國有土地並出租與原告，每坪三百元。
　　2.興建地上建物建造費由原告負擔，建物所有權歸地主所有。
　　3.地主同意承租人將建物轉租他人，但須經地主蓋章認可。
　　4.轉租由原告招攬，轉租租金由原告收受。惟保證金前二年由承租人保管，二年
　　　後由地主保管。
　　5.購買國有土地及申請補辦建築執照手續及建築時間約八月，地主同意租金由六
　　　十萬元減半為三十萬元，期間自八十九年九月一日起至九十年四月止。八十九
　　　年八月一日租金六十萬元原告照付。
　(二)地主為履行前揭協議乃備齊文件委由林燕淵建築師，於八十九年六月二日向基隆
　　市政府申請前揭國有土地與地主所有土地合併使用，案經基隆市政府於八十九年
　　六月十三日同意發給畸零地證明書。地主等旋即備齊文件委由郭明通議員於同年
　　六月二十日向財政部國有財產局台灣北區辦事處基隆分處（下稱國有財產局基隆
　　分處）申請承購前揭國有土地。國有財產局基隆分處於同年七月十五日會勘土地
　　認定免分割土地，同年七月二十四日估價地價，同年八月二日通知地主每平方公
　　尺一萬五千四百元，僅再補正土地登記謄本即可核准。詎地主於八十九年九月二
　　十日經國有財產局基隆分處通知補正土地登記謄本等相關資料，竟故意不按期補
　　正，而遭註銷申購在案。地主因不履行前揭協議之條件，而無法交付前揭國有土
　　地與原告使用，致原告向地主承租之Ｂ區土地無法興建鐵皮屋作為傢俱大賣場，
　　此顯可歸責於地主，致給付不能。
　(三)本件租賃契約土地因所交付之Ｂ區土地無法興建鐵皮屋，並且不履行購買國有土
　　地，而無法提出合於租約及協議條件之土地交付原告興建鐵皮屋作為傢俱大賣場
　　用地，致原告受有已支付地主Ｂ區土地租金之損害。原告自八十九年一月一日起
　　至九十年九月三十日已支付被告己○○、庚○○Ｂ區土地租金各一百九十九萬六
　　千三百六十五元，已支付已故之黃獅Ｂ區土地租金自八十九年一月一日起至九十
　　年十二月三十一日三百二十二萬三千五百八十四元，因黃獅已於九十年十二月三
　　十日死亡，被告己○○、庚○○、辛○○、癸○○、壬○○、丙○○、乙○○為
　　其繼承人，爰依民法第二百二十六條、第二百一十三條規定及繼承法律關係，求
　　為如聲明所示之判決。
三、證據：提出土地租賃契約書及附圖、基隆市政府八十九年六月二十三日（八九）
　　基府工管字第○四六四六○號函、國有財產局基隆分處八十九年十月十二日台財
　　產北基一第八九五○○○九○六一號函、收據、支票、土地登記謄本、錄音帶譯
　　文為證，並聲請訊問證人林國義、林文雄、郭明通、林燕淵。
乙、被告方面：
一、聲明：
　(一)如主文第一項所示。
　(二)如受不利判決，願供擔保請准免予假執行。
二、陳述：
　(一)原告主張有部份土地因節稅要求未列載於租賃契約云云，顯非實在。事實上本件
　　租約租金為六十萬元，乃因節稅而訂書面租約租金為四十六萬五千六百八十四元
　　，非如原告主張之另有未列入之租地之情事。又原告未向地主租用而使用地主所
　　有土地者，亦所在多有，不能因原告之有無使用地主其他地號土地，而謂地主與
　　原告間就該土地有租賃關係。
　(二)原告於訂定租賃契約時明知不包括財政部國有財產局土地：
　　八十八年八月七日雙方訂定書面租賃契約書時，於契約中已明定租賃標的物，於
　　契約中第一條標示租賃標的物之地號、總面積、特別以文字記載，本租賃契約不
　　包括河川保護用地，租賃契約附有附圖，附圖有地政機關測量圖，畫出租賃標的
　　物位置、地號，以色筆畫出範圍，從附圖看出原告所承租土地分為兩大塊，兩塊
　　土地間遭一狹長條土地分隔，該狹長土地就是屬於財政部國有財產局所有之河川
　　保護用地。從契約附圖可以認定，本案租賃標的物不包括該狹長財政部國有財產
　　局所有之河川保護用地。
　(三)原告於訂定租賃契約時明知Ｂ區無法指定建築線：
　　系爭租賃契約中Ａ區與Ｂ區土地，遭財政部國有財產局所有之河川保護用地分隔
　　，原告明知該事實仍然訂定契約承租之。原告預定將承租土地作為傢俱大賣場，
　　故於契約第一條中有「出租予乙方作為傢俱大賣場」之文字，地主僅知原告有意
　　「作為傢俱大賣場」，至於賣場範圍多大，是否分兩處興建或是一部分興建為大
　　賣場，另一部分為停車場，或者占用國有財產局土地興建一棟大建築物，乃原告
　　使用方式，地主並不過問。當地主聽聞原告有意占用財政部國有財產局土地，將
　　三塊土地合併使用時，擔心可能遭主管機關干涉發生責任混淆不清之情形，為釐
　　清雙方有關此部分之責任，特於系爭租賃契約中第十二條明定：「如因乙方以甲
　　方名義所建鐵皮屋違反建築法令被主管機關勒令拆除或因不可歸責於雙方當事人
　　事由致發生毀損滅失時，甲方不負任何責任。」所以原告於訂約前已明知不可能
　　合法於財政部國有財產局土地上及Ｂ區土地上合法興建鐵皮屋及不可能指定Ｂ區
　　建築線之情形。
　(四)原告與地主雙方訂定租賃契約後，並互負履行義務後，原告首先將河川保護地填
　　平，對於Ａ區申請建築執照，於Ａ區、Ｂ區及財政部國有財產局三塊土地上興建
　　大型鐵皮屋，嗣於八十九年五月間遭主管機關將違章部分拆除，留存合法建築物
　　即Ａ區上之建築物。因原告擅自超出承租土地範圍，占用國有土地興建違章建築
　　遭拆除，方就非承租範圍土地尋求地主協助，地主並未承諾有購買國有土地出租
　　與原告之義務，僅立於協助立場試行購買土地，嗣因國有財產局主張地主應就其
　　他地號土地一併購買，而原告僅租用其中一部份，對地主言顯不划算，故未價購
　　。依系爭租賃契約第一條約定，地主乃出租土地與原告作為傢俱大賣場用地，並
　　非出租土地與原告興建地上物，故契約第三條乃約定：「：：：如乙方（即原告
　　）『有必要』申請建築鐵皮屋時：：：」，亦即由原告視其所須及土地狀況決定
　　是否須建築鐵皮屋，地主並無提供土地使原告建築何鐵皮屋之義務，原告主張未
　　能興建須返還價金云云，實無理由。
　(五)又系爭租賃契約租賃期間自八十九年一月一日起至九十年十二月三十一日止，為
　　期二年，違章部分於八十九年五月間遭拆除後，原告將Ｂ區規畫為停車場，繼續
　　使用該土地至今。地主於八十九年九月間已表明不願購買夾於中間之河川保護用
　　地，原告對於被告未購買河川保護用地，並無異議，且持續支付全部租金達一年
　　，至租期屆滿前三個月之九十年十月始未支付。若Ｂ區土地確實不符合約定使用
　　，豈有於租期屆滿前三個月時，始停止支付租金，顯見原告所言不符合約定使用
　　云云，乃屬虛構。
　(六)被告庚○○、己○○之法定代理人戊○○、子○○雖曾到林國義之住處，然係為
　　聽取原告之意見，以資回來報告黃獅，商討是否同意，並未作任何合意、紀錄，
　　甚或帶走紀錄，亦未曾為任何承諾。雖證人郭民通、林燕淵、黃喜信等人證稱當
　　時戊○○、子○○與原告方面出席人等有就紀錄內容及租金減半達成合意，惟原
　　告於九十一年一月四日補充理由狀自承自八十九年一月至九十年九月三十日止，
　　均依原租約租金額為給付，則若已合意租金減半，原告豈會仍依原訂租金額為給
　　付？顯見並無渠等所述合意協議內容之事。退言之，縱認地主曾承諾承購前揭國
　　有土地，惟因國有財產局基隆分處表示：不僅要承購Ａ區及Ｂ區鄰接之國有土地
　　，尚須承購鄰接整片國有土地，此係因不可歸責於被告事由，致無法承購，依民
　　法第二百二十五條第一項規定，地主免付給付義務，是原告請求地主負賠償責任
　　，亦無理由。
三、證據：提出死亡證明書、戶籍謄本，並聲請訊問證人楊一清及向財政部國有財產
　　局調取本件申購土地之全部資料及建築執照。
丙、本院依職權訊問證人黃喜信。
　　理　　由
一、原告主張：原告於八十八年八月七日與被告庚○○、己○○、已故之黃獅訂立租
　　賃契約，承租Ａ區及Ｂ區土地作為傢俱大賣場用地。原告所承租之土地為傢俱大
　　賣場用地，故需申請建築鐵皮屋，惟因Ａ區與Ｂ區之間隔有國有土地，使Ｂ區無
　　法指定建築線，致興建之鐵皮屋成為違章建築遭拆除，無法作為傢俱大賣場使用
　　。雙方乃於八十九年六月初於林燕淵建築師事務所與林建築師協商，達成由地主
　　向國有財產局購買或承租前揭國有土地後，再出租與原告使用之協議。嗣於八十
　　九年八月二十一日，地主方面由戊○○、子○○代理，原告方面由合夥人黃喜信
　　及原告之夫蘇萬居代理，並邀集本件租賃契約介紹人兼原告保證人林國義、建築
　　師林燕淵、議員郭明通及林吉雄等人，於林國義住處再次確認前揭協議外，並達
　　成：1.地主承諾購買前揭國有土地並出租與原告，每坪三百元。2.興建地上建物
　　建造費由原告負擔，建物所有權歸地主所有。3.地主同意承租人將建物轉租他人
　　，但須經地主蓋章認可。4.轉租由原告招攬，轉租租金由原告收受。惟保證金前
　　二年由承租人保管，二年後由地主保管。5.購買國有土地及申請補辦建築執照手
　　續及建築時間約八月，地主同意租金由六十萬元減半為三十萬元，期間自八十九
　　年九月一日起至九十年四月止。八十九年八月一日租金六十萬元原告照付等協議
　　。嗣地主為履行前揭協議乃備齊文件委由林燕淵建築師於八十九年六月二日向基
　　隆市政府申請前揭國有土地與地主所有土地合併使用，並委由郭明通議員於同年
　　六月二十日向國有財產局基隆分處申請承購前揭國有土地。經國有財產局基隆分
　　處會勘並估價後，乃於同年八月二日通知地主承購價格，並告知僅再補正土地登
　　記謄本即可核准。詎地主接獲通知後，竟未按期補正，致遭註銷申購在案。本件
　　地主因所交付之Ｂ區土地無法興建鐵皮屋，且亦未履行購買前揭國有土地之協議
　　，而無法提出合於租約及協議條件之土地交付原告興建鐵皮屋作為傢俱大賣場用
　　地，乃屬可歸責於地主之給付不能，自應賠償原告所受已支付地主Ｂ區土地租金
　　之損害。原告已支付被告己○○、庚○○Ｂ區土地租金各一百九十九萬六千三百
　　六十五元，已支付已故之黃獅Ｂ區土地租金三百二十二萬三千五百八十四元，因
　　黃獅已於九十年十二月三十日死亡，被告己○○、庚○○、辛○○、癸○○、壬○○、丙○○、乙○○為其繼承人等情，依民法第二百二十六條、第二百一十三
　　條規定及繼承法律關係，求為命被告給付如聲明所示金額並加計法定遲延利息之
　　判決。
二、被告則以：Ａ區與Ｂ區土地間之財政部國有財產局土地，並非系爭租賃契約範圍
　　，以及Ｂ區無法指定建築線等情，均為原告於締約時所明知。且地主乃出租土地
　　與原告作為傢俱大賣場用地，並非出租土地與原告興建地上物，自無提供土地使
　　原告建築鐵皮屋之義務，原告以未能興建鐵皮屋即謂地主所交付之Ｂ區土地不合
　　於約定使用，實不足採。又地主並未與原告達成前揭協議，僅係立於協助立場試
　　行購買前揭國有土地，嗣因國有財產局基隆分處函知地主應就其他地號土地一併
　　購買，而原告僅租用其中一部分，因負擔過於龐大故未價購，此係不可歸責於地
　　主。且地主於八十九年九月間已表明不願購買前揭國有土地，原告對此並無異議
　　，並持續支付全部租金達一年，至租期屆滿前三個月之九十年十月始未支付，足
　　見地主所交付之土地並無不合於約定使用之情事等語，資為抗辯。
三、查原告與地主於八十八年八月七日訂立租賃契約，承租地主所有Ａ區及Ｂ區土地
　　作為傢俱大賣場用地，因Ａ區與Ｂ區之間隔有國有土地，使Ｂ區無法指定建築線
　　，致原告興建之鐵皮屋成為違章建築遭拆除。原告已支付被告己○○、庚○○自
　　八十九年元月起至九十年九月止Ｂ區土地租金各一百九十九萬六千三百六十五元
　　，已支付已故之黃獅自八十九年元月起至九十年十二月底止Ｂ區土地租金三百二
　　十二萬三千五百八十四元，而黃獅業於九十年十二月三十日死亡，被告己○○、
　　庚○○、辛○○、癸○○、壬○○、丙○○、乙○○為其繼承人之事實，為兩造
　　所不爭，並有土地租賃契約、收據、支票、死亡證明書及戶籍謄本在卷可稽，堪
　　信為真實。
四、原告主張地主所交付之Ｂ區土地無法興建鐵皮屋，乃不合於所約定使用之土地等
　　情，為被告所否認，並抗辯：Ｂ區無法指定建築線，乃原告於締約時所明知，且
　　地主乃出租土地與原告作為傢俱大賣場用地，並非出租土地與原告興建地上物，
　　自不能Ｂ區未能興建鐵皮屋即謂所交付之Ｂ區土地不合於約定使用等語。經查：
　(一)原告承租Ａ區及Ｂ區土地係為作傢俱大賣場使用，乃兩造所不爭，衡情地主所提
　　供之土地固須可在其上合法興建鐵皮屋或其他足資遮避風雨之建築物，使能達成
　　租賃之目的，惟所謂傢俱大賣場其範圍多大，是否Ａ區及Ｂ區二處均須可供合法
　　興建建築物，雙方既未於契約中約定，則除非地主有保證所提供之土地，均能合
　　法興建鐵皮屋外，只要地主所提供之土地，依一般經驗法則，有足夠之範圍可供
　　合法興建大賣場使用，即可認地主所提供之土地係合於雙方約定使用之土地。本
　　件由系爭租賃契約第二條約定：「甲方（指地主）同意，如乙方（指原告）『有
　　必要』申請建築鐵皮屋時，由乙方以甲方名義或甲方指定之人申請並登記甲方或
　　甲方指定人之名義登記：：：」以及第十二條約定：「如因乙方以甲方名義所建
　　鐵皮屋違反建築法令被主管機關勒令拆除：：：，甲方不負任何責任」等內容以
　　觀，可見原告與地主締約時並未表明其必須於Ａ區及Ｂ區土地上興建鐵皮屋，地
　　主亦未保證Ａ區及Ｂ區土地均可合法興建鐵皮屋。而本件地主所提供可供合法興
　　建建築物之土地即Ａ區土地，其面積為八百四十八點一坪，有原告提出之租賃契
　　約書附圖可參，依一般經驗法則，該面積應已足夠作為傢俱大賣場使用，至Ｂ區
　　土地雖未能興建合法鐵皮屋，然原告仍可將該部分土地作為停車場、置放廢棄傢
　　俱，抑或在其上搭建簡易遮棚作傢俱拍賣會場使用等，自難謂所交付之Ｂ區土地
　　不合於約定使用。
　(二)又由系爭租賃契約書第一條約定：「甲方（指地主）將其所有坐落：：：如附圖
　　，出租予乙方（指原告）作為傢俱大賣場用地。（不包括河川保護用地）」等語
　　，以及系爭租賃契約之附圖觀之，堪認原告於締約時即明知其所承租之Ａ區與Ｂ
　　區土地遭國有河川保護地分隔，及該國有土地非承租範圍之事實。且原告亦自承
　　其係在未申請建築執照之情況下，即在Ｂ區土地上建造鐵皮屋，則相較於原告就
　　Ａ區範圍土地上建造鐵皮屋有申請建築執照，並經核發建築執造之情以觀，足見
　　原告至遲於申請建築執造前就Ｂ區土地因隔有國有土地，無法指定建築線而在其
　　上合法興建建築物之事實，即知之甚稔，否則其他範圍土地原告均知須合法申請
　　建築執照，卻獨漏Ｂ區土地？再參以被告所提使用執照申請書上所示，原告就Ａ
　　區範圍土地所申請之建築執造之發照日期為八十八年十月二十六日，係在雙方租
　　期開始之前，倘Ｂ區土地無法合法興建鐵皮屋不合於租賃約定使用目的，原告於
　　Ｂ區土地無法核發建築執照時，即可主張不合約定使用而拒付價金，何以仍願支
　　付租金至九十年九月三十日，始主張Ｂ區土地不合約定使用？由此益見Ｂ區土地
　　是否可以合法興建鐵皮屋，並非原告締約時之考量因素，自難以Ｂ區土地無法合
　　法興建鐵皮屋，即謂係不合於約定使用之土地。原告雖主張係地主保證可以在Ｂ
　　區土地興建，所以原告始會未申請建築執照即先於Ｂ區土地上建屋，惟若地主有
　　為此項保證，何以會有前揭租賃契約第十二條地主就原告以地主名義所建鐵皮屋
　　因違反建築法令，地主不負責任之約定？是原告此部分主張，即不足採。本件地
　　主所提供可合法興建鐵皮屋之土地既已足夠作為傢俱大賣場使用，且原告於締約
　　時亦明知Ａ區與Ｂ區土地間隔有國有土地及至遲於申請Ａ區土地建築執照前即知
　　悉Ｂ區土地無法合法興建鐵皮屋之事實，仍繼續使用Ｂ區土地並支付租金至九十
　　年九月三十日，其主張地主所交付之Ｂ區土地不合約定使用，應負損害賠償，自
　　屬無據。
五、原告復主張其於Ｂ區土地上興建鐵皮屋遭拆除後，地主即承諾購買前揭國有土地
　　並出租與原告，且與原告達成原有租金減半等協議，地主既未能履行前揭協議，
　　自應對原告已支付Ｂ區土地租金之損害，負賠償之責等語，並提出事後依協商情
　　形作成之紀錄、錄音帶譯文及舉證人郭民通、林燕淵為證，此亦為被告所否認。
　　經查：證人即當時協商時在場之證人郭民通固證稱：就紀錄內容（即紀錄前揭協
　　議條件之內容），當時其有居中協調，在其離開前，雙方就紀錄所定之內容，有
　　溝通達成合意，並作成紀錄等語，證人林燕淵亦證稱：當時有作協商，其感覺被
　　告法定代理人戊○○有同意紀錄的內容等語，惟證人林燕淵所述僅係其個人主觀
　　感覺，已難作為戊○○有同意紀錄內容之憑證，且依證人郭民通前揭證述及證人
　　林燕淵證稱：其當時在場時，尚未作成紀錄等語，足見二位證人並未於協商時全
　　程在場，自難以其等證詞即認協商結束時雙方已達成前揭協議。另由原告提出當
　　天之錄音帶譯文觀之，僅能證明被告庚○○、己○○之法定代理人戊○○、子○○有與黃喜信、林國義等人，協商國有財產局土地及提及原訂租約是否延長一事
　　，並不足證戊○○、子○○已就前揭協議內容達成合意。且依錄音帶譯文所載戊○○陳述：「：：：國有地明天再講。：：：如能租，租金多少，由承租人付。
　　如要買由地主買，出租給承租人。租金每坪（每月）三百元，用多少付多少，房
　　屋稅承租人負擔。地價稅地主負擔」等語觀之，當時戊○○就國有土地之部分尚
　　稱「明天再講」，且就國有土地究係承租，抑或購買，均係用假設語氣，自難認
　　其已與原告方面達成前揭承諾購買國有土地及原訂租金減半等協議。再依證人楊
　　一清證述：當時協商重點有二個，一個是承購鄰接國有土地部分，另外一部分是
　　討論原來租金的問題，原告方面希望被告減租金，黃喜信（即原告之合夥人）有
　　要林吉雄拿一張預先寫好的協議書，希望他們（指被告法定代理人戊○○及子○○）同意上面的條件，被告的法定代理人戊○○及其太太子○○表示，現在沒有
　　辦法答應，要回去問父親黃獅，才能作決定，因為土地大部分都是黃獅的等語，
　　並參以原告於八十九年九月一日至九十年四月一日仍按原合約所定租金數額給付
　　等情以觀，益見被告庚○○、己○○之法定代理人戊○○及子○○並未與原告方
　　面達成前揭承諾購買國有土地及租金減半等協議。再者，當時協商時原告本人及
　　黃獅均未在場，為兩造所不爭，且有原告所提紀錄內容可參，而原告復未能證明
　　其有授與代理權與其先生及戊○○、子○○有代理黃獅之權限，縱戊○○、子○○確有與原告先生蘇萬居及其合夥人黃喜信達成前揭協議，對原告及黃獅亦不生
　　效力，原告據此協議內容主張被告應負給付不能之損害賠償，即屬無據。況本件
　　地主所交付之Ｂ區土地係合於約定使用之土地，業已認定如前述，則原告支付Ｂ
　　區土地租金，乃係使用Ｂ區土地所應為之對待給付，自難認有何損害可言，原告
　　以地主未履行前揭協議，即謂地主應負其所受已支付Ｂ區土地租金之損害，自無
　　理由。又本件縱認地主確有因無法履行前揭協議，致所交付之Ｂ區土地未合於約
　　定使用，亦屬不完全給付之問題，核與給付不能有間，原告請求給付不能之損害
　　賠償，於法律適用上似有違誤，併此敘明。
六、綜上所述，原告依債務不履行及繼承之法律關係，請求被告庚○○、己○○、辛○○、癸○○、壬○○、乙○○、丙○○應連帶給付原告三百二十二萬三千五百
　　八十四元；被告庚○○、己○○各應給付原告一百九十九萬六千三百六十五元，
　　及均自起訴狀繕本送達翌日起至清償日止，按週年利率百分之五計算之利息，為
　　無理由，應予駁回。又原告之訴既經駁回，其假執行之聲請，已失所附麗，應併
　　予駁回。
七、兩造其餘攻擊防禦方法及舉證，核與本件判決結果不生影響，爰不予一一論述，
　　附此敘明。
八、據上論結，原告之訴為無理由，依民事訴訟法第七十八條，判決如主文。
中　　　華　　　民　　　國　　九十一　　年　　　九　　　月　　　九　　　日
~B臺灣基隆地方法院民事庭
~B臺灣基隆地方法院民事庭
~B　審判長法　　　官　李木貴
~B　　　　法　　　官　陳培仁
~B　　　　法　　　官　王美婷
右為判決正本係照原本作成。
對於本件判決如有不服，應於收受送達後廿日內向本院提出上訴書狀，上訴於台灣高
等法院，並按他造當事人之人數附具繕本。
中　　　華　　　民　　　國　　九十一　　年　　　九　　　月　　　九　　　日
~B　　　　法院書記官　潘端典
